【裁判字號】    97,上訴,2140
【裁判日期】    970730
【裁判案由】    毒品危害防制條例
【裁判全文】
臺灣高等法院刑事判決                97年度上訴字第2140號
上  訴  人
即  被  告  甲○○
上列上訴人因違反毒品危害防制條例案件，不服臺灣板橋地方法
院97年度訴字第47號，中華民國97年3月28日第一審判決（起訴
案號：臺灣板橋地方法院檢察署96年度毒偵字第7178號），提起
上訴，本院判決如下：
    主  文
上訴駁回。
    事實及理由
一、本案經本院審理結果，認第一審以上訴人即被告甲○○施用
    第一級毒品，累犯，處有期徒刑拾月，扣案之塑膠袋貳個內
    所含之海洛因殘渣（量微無法秤重）沒收銷燬之，注射針筒
    壹支沒收之。其認事、用法及量刑均無不當，應予維持，並
    引用第一審判決書記載之事實、證據及理由（如附件）。
二、被告上訴意旨略以：上訴人所犯乃刑法第五十五條一行為觸
    犯數罪名之想像競合犯，從一重處斷。然其所犯並無加害他
    人，且犯後坦認犯行，又家中有一老母乏人照顧，懇請從輕
    量刑。
三、惟查原判決業於理由欄敘明海洛因依其成癮性、濫用性及對
    社會危害性之程度，已為毒品危害防制條例第2條第2項第1
    款列為第一級毒品。核被告所為，係犯毒品危害防制條例第
    10條第1項施用第一級毒品之罪。其施用前後持有海洛因之
    低度行為，應為施用海洛因之高度行為所吸收，不另論罪。
    又被告有如原審事實欄所載徒刑執行之情形，此有臺灣高等
    法院被告前紀錄表在卷可徵。其於有期徒刑執行完畢後，五
    年內故意再犯本件有期徒刑以上之本罪，為累犯，應依法加
    重其刑。爰審酌被告之品行、智識程度、被告前曾經觀察、
    勒戒、強制戒治，仍未能戒斷其施用毒品之惡習，再犯本件
    犯行，惟因施用毒品均僅係戕害其自己身心並無加害他人以
    及於被告犯罪後坦認犯行等一切情狀，爰依毒品危害防制條
    例第10條第1項、第18條第1項前段，刑法第11條、第47條第
    1項、第38條第1項第2款，量處有期徒刑拾月，以資懲儆。
    原判決就量刑輕重之準據既已論敘綦詳，被告徒求減輕指摘
    原判決不當為無理由，應予駁回。
據上論斷，應依刑事訴訟法第373條、第368條，判決如主文。
本案經檢察官張啟彬到庭執行職務。
中    華    民    國    97    年    7     月    30    日
                  刑事第十庭審判長法  官  楊炳禎
                                  法  官  李春地
                                  法  官  陳博志
以上正本證明與原本無異。
如不服本判決，應於收受送達後十日內向本院提出上訴書狀，其
未敘述上訴之理由者並得於提起上訴後十日內向本院補提理由書
（均須按他造當事人之人數附繕本）。
                                  書記官  阮桂芳
中    華    民    國    97    年    7     月    30    日
附錄：本案論罪科刑法條全文
毒品危害防制條例第10條
施用第一級毒品者，處6 月以上5 年以下有期徒刑。
施用第二級毒品者，處3 年以下有期徒刑。


司法院資訊處製作；財團法人民間司法改革基金會備份。
